---
title: "Affluence d'une boucle vélo"
author: "Amélie Pires"
date: today
format:
  html:
    toc: true
    theme: cosmo
    embed-resources: true
execute:
  echo: false
params:
  boucle: 880
  mois: 1
editor: source
---

# TD6

# Rapport 

## Q2

```{r}
#| label: param-boucle #pour donner un nom au bloc de code

boucle <- 880
```

## Q3

```{r}
#| label: graph-affluence
#| warning: false
#| message: false
#| fig-cap: "Affluence par jour de la semaine pour la boucle sélectionnée"

library(firstlib.pires)

df_boucle <- filtrer_trajet(df_velo, numero = boucle)

plot_distribution_semaine(df_boucle)
```


## Q4

dans le YAML, ajouter 
params:
  boucle: 880

```{r}
boucle <- params$boucle

library(firstlib.pires)

df_boucle <- filtrer_trajet(df_velo, numero = boucle)

plot_distribution_semaine(df_boucle)
```

renv::snapshot() dans la console pour mettre à jour les renv

Compiler le doc quarto avec une autre boucle (dans la console) :

quarto::quarto_render(
  "affluence_boucle.qmd",
  execute_params = list(boucle = 880)
)



## Q6

embed-resources: true

--> pour  intègrer toutes les ressources dans le fichier HTML (images, CSS, scripts)


## Q7

dans console : 
renv::snapshot()

--> mettre à jour le fichier renv.lock, qui enregistre les versions des packages utilisés dans le projet afin d’assurer la reproductibilité de l’environnement


## Q8

```{r}
remotes::install_github("aps-18/firstlib.pires")

library(firstlib.pires)
```

```{r}
df_boucle <- get_data(
  boucle = params$boucle,
  mois = params$mois
) |>
  dplyr::mutate(
    Total = total,
    probabilite_anomalie = probabilite_presence_anomalie,
    jour_semaine = jour_de_la_semaine
  )

plot_distribution_semaine(df_boucle)
```

```{r}
renv::snapshot()
```
